最高法院刑事判決　　　　　　　　　　　　　　　九十三年度台上字第一五二六號
　　上　訴　人　甲○○
右上訴人因違反毒品危害防制條例案件，不服台灣高等法院台中分院中華民國九十年
七月三十一日第二審判決（九十年度上訴字第八一九號，起訴案號：台灣彰化地方法
院檢察署八十八年度偵字第一○八九一號），提起上訴，本院判決如左：
    主  文
原判決關於販賣第二級毒品部分撤銷，發回台灣高等法院台中分院。
其他上訴駁回。
    理  由
一發回部分：
本件原判決認定：上訴人甲○○與許漢育（原審另案更審中）基於販售第二級毒品安
非他命營利之共同概括犯意，由許漢育以不詳方式取得安非他命，再以000000
0000號行動電話為聯絡工具，與不特定之購買者聯絡好交易之數量及售價後，通
知上訴人送貨取款，或指示購買者撥打上訴人所使用之0000000000號行動
電話聯絡交易地點，一手交錢一手交貨。許漢育並在上訴人送貨前先將欲交易之安非
他命交付上訴人，以此方式販賣安非他命，得款後再由許漢育視情況酌分部分所得予
上訴人。先後自如原判決附表（下稱附表）一編號一所示之民國八十八年十月底至十
一月初不詳日、時起至編號四所示之八十八年十一月初某不詳日、時止，在台灣電力
公司員林服務所等地，販售安非他命共新台幣（下同）一萬三千元，由許漢育先後取
分其中共一千五百元交付予上訴人以為酬勞。嗣於八十八年十一月二十四日上午十時
許，警方另案查獲高士揚涉嫌施用安非他命，據其供述得悉0000000000號
行動電話使用人可能販毒，乃由高士揚在彰化縣警察局員林分局內以（○四）000
0000號電話聯繫許漢育，諉稱購買二錢（約六．五公克）安非他命，許漢育要價
七千元，並叫高士揚再撥0000000000號行動電話聯絡交貨地點，高士揚依
言撥通，與經取得許漢育交付安非他命二小包之上訴人約在彰化縣員林稅捐稽徵處停
車場交貨，即由警前往埋伏當場查獲上訴人，而販賣未遂等情。因而撤銷第一審關於
販賣第二級毒品部分之判決，改判論處上訴人共同連續販賣第二級毒品罪刑，固非無
見。
惟查：(一)、被告之自白為證據之一種，須非出於強暴、脅迫、利誘、詐欺或其他不正
之方法，且與事實相符者，方得採為證據，故被告雖經自白，仍應調查其他必要之證
據，以察其與事實是否相符，茍無法證明其與事實相符，根本即失其證據之證明力，
不得採為判斷事實之根據。原判決認上訴人於八十八年十月底至十一月初，與許漢育
共同有附表一編號一至四所示販賣安非他命予不詳姓名人之犯行，悉以上訴人之自白
為其論據，惟上訴人在第一審及原審均否認警詢自白之真實性，原判決就上訴人前揭
販賣毒品之時間、數量及買受人等，亦均無從為詳實之認定。既別無其他補強證據，
以擔保上訴人前揭自白之真實性，則其就高士揚部分以外所為共同販賣安非他命犯罪
之自白，是否確與事實相符，尚未據原審於審判中調查明晰，乃即據為判決基礎，自
係違背法令。(二)、上訴人於第一次警詢（冒用游義勝名義應詢）供稱伊於八十八年十
一月二十四日中午十二時三十分許接到許漢育打0000000000號行動電話，
叫伊拿安非他命去賣給一名會打行動電話給伊之男子，許漢育掛完電話，隔幾秒鐘該
男子即打電話來，伊即依言交付安非他命云云。然依卷附0000000000號及
上訴人使用之0000000000號行動電話通聯紀錄所示，此二行動電話當日之
相互發話、收話時間，始於下午二時七分四十八秒（見偵查卷第五四頁），已在上訴
人被逮捕並開始詢問之後，顯見上訴人在警詢中所供並非全然實在。又高士揚於八十
八年十一月二十四日上午十時十五分第一次警詢筆錄明確陳稱安非他命係向賴煥松購
買，共約向賴煥松購買三、四次，都是打行動電話聯絡，再約定地點購買，但賴煥松
的行動電話時常更換，最近是八十八年十一月二十二日晚上七、八點時，以0000
000000號行動電話與賴煥松聯絡，約在員林鎮○○路豐田汽車駕駛訓練班附近
交貨，賴煥松係其於八十八年三、四月間在雲林監獄服刑時認識，沒有仇隙或糾紛等
語，並指認賴煥松之口卡片無訛；同日中午十二時二十分第二次警詢筆錄則改稱第一
次警詢所供除賴煥松賣安非他命部分不實在外，其餘均實在，伊每次都打00000
00000號行動電話聯絡購買安非他命，但不知道對方姓名，是賴煥松告訴伊打0
000000000號行動電話可買到安非他命（見警卷第五頁反面至第七頁）；嗣
於偵查中又稱安非他命係向綽號「大頭」者購買，「大頭」不是許漢育云云（見偵查
卷第三一頁反面），其三次供述均不相同。則高士揚二次警詢關於向何人購買安非他
命之供詞迥異，其既能知悉賴煥松姓名，詳述向賴煥松購買安非他命之時、地、數量
及金錢，並明確指認口卡，何以於二個小時後即行翻異？且既稱賴煥松之行動電話時
常變更，賴煥松又告知打0000000000號行動電話可以買到安非他命，賴煥
松如未使用該行動電話，何以知情而得告知高士揚？當日究係何人接獲高士揚之電話
？其所知之許漢育姓名究從何來？要與上訴人自白其係依據許漢育指示送貨予買受安
非他命之人是否屬實之認定，至有關係。原審未詳加究明，即採為上訴人與許漢育共
同販賣安非他命之論據，自有調查未盡之違誤。上訴意旨指摘原判決此部分不當，非
無理由，應認有發回更審之原因。
二駁回部分：
查刑事訴訟法第三百七十六條所列各罪之案件，經第二審判決者，不得上訴於第三審
法院，法有明文。上訴人所犯偽造署押部分，原審係維持第一審依刑法第二百十七條
第一項論處罪刑之判決，駁回上訴人在第二審之上訴，此部分核屬刑事訴訟法第三百
七十六條第一款之案件。依前開說明，既經第二審判決，自不得上訴於第三審法院，
上訴人竟復提起上訴，顯為法所不許，此部分應予駁回。
據上論結，應依刑事訴訟法第三百九十七條、第四百零一條、第三百九十五條前段，
判決如主文。
中　　　華　　　民　　　國　　九十三　　年　　　三　　　月　　二十五　　日
                              最高法院刑事第八庭
                                  審判長法官  陳  炳  煌
                                        法官  陳  世  雄
                                        法官  韓  金  秀
                                        法官  吳  信  銘
                                        法官  徐  文  亮
      右正本證明與原本無異
                                              書  記  官
中　　　華　　　民　　　國　　九十三　　年　　　三　　　月　　 三十 　　日
                                                                       ：
